【裁判字號】    97,易,1575
【裁判日期】    971007
【裁判案由】    竊盜
【裁判全文】
臺灣彰化地方法院刑事判決              97年度易字第1575號
公  訴  人  臺灣彰化地方法院檢察署檢察官
被      告  甲○○
上列被告因竊盜案件，經檢察官提起公訴（九十七年度偵字第七
三六三號），本院判決如下：
    主  文
甲○○竊盜，累犯，處有期徒刑月，如易科罰金，以新臺幣壹
仟元折算壹日；又竊盜，累犯，處有期徒刑月，如易科罰金，
以新臺幣壹仟元折算壹日；又竊盜，累犯，處有期徒刑月，如
易科罰金，以新臺幣壹仟元折算壹日。應執行有期徒刑陸月，如
易科罰金，以新臺幣壹仟元折算壹日。
    事  實
一、甲○○前因竊盜案件，經本院以九十三年度易字第六五號判
    處有期徒刑一年六月確定，因施用第一級毒品案件，經本院
    以九十三年度訴字第一五三號判處有期徒刑八月確定，上開
    二案，再經本院以九十三年度聲字第一一六七號裁定合併定
    其應執行之刑為有期徒刑二年一月確定，嗣經送監執行，於
    民國九十五年一月二十六日因縮短刑期假釋出監付保護管束
    ，甫於九十五年四月十三日因縮刑期滿未經撤銷假釋，而執
    行完畢。詎甲○○仍不知悔改，復基於意圖為自己不法所有
    之竊盜犯意，先後為下列竊盜行為：
  (一)於九十七年五月三日上午十時許，騎乘腳踏車，至彰化縣員
    林鎮○○段一五九地號土地，徒手竊取丁○○所有、置放在
    上開土地上之鐵管十七支（總重約十公斤，價值合計約新臺
    幣【下同】三百元），得手後，旋即騎乘上開腳踏車將竊得
    之鐵管載運至彰化縣員林鎮○○路附近，以二百五十元之價
    格出售予不詳之流動資源回收商，所得款項已花用殆盡。
  (二)於九十七年六月三日上午十時許，騎乘腳踏車，至彰化縣大
    村鄉○○村○○路二一八巷二三號旁之農地，徒手竊取丙○○所有、置放在上開農地上之電風扇馬達五顆（價值合計約
    二萬元），得手後，旋即騎乘上開腳踏車將竊得之物載運至
    彰化縣大村鄉○○路附近，以五百元之價格出售予不詳之流
    動資源回收商，所得款項已花用殆盡。
  (三)於九十七年六月十八日上午十時許，騎乘腳踏車，至乙○○
    位在彰化縣員林鎮○○里○○路○段三八七號住宅旁，徒手
    竊取乙○○所有、置放在上開住宅旁之工字鐵鐵條五支（總
    重約十七公斤，價值合計約一千元），得手後，旋即騎乘上
    開腳踏車將竊得之物載運至彰化縣員林鎮○○路附近，以四
    百五十元之價格出售予不詳之流動資源回收商，所得款項已
    花用殆盡。
  (四)嗣於九十七年七月二十日上午十時許，在彰化縣員林鎮○○
    路與山腳路口，在未被有偵查犯罪職權之機關或公務員發覺
    其上開三件竊盜犯行前，主動向前來盤查之彰化縣警察局員
    林分局東山派出所警員表示其犯行，而自首接受裁判。
二、案經丙○○訴由彰化縣警察局員林分局報告臺灣彰化地方法
    院檢察署檢察官偵查起訴。
    理  由
一、按被告以外之人於審判外之言詞或書面陳述，除法律有規定
    者外，不得作為證據。被告以外之人於偵查中向檢察官所為
    之陳述，除顯有不可信之情況者外，得為證據。被告以外之
    人於審判外之陳述，雖不符前四條之規定，而經當事人於審
    判程序同意作為證據，法院審酌該言詞陳述或書面陳述作成
    時之情況，認為適當者，亦得為證據。當事人、代理人或辯
    護人於法院調查證據時，知有第一百五十九條第一項不得為
    證據之情形，而未於言詞辯論終結前聲明異議者，視為有前
    項之同意。刑事訴訟法第一百五十九條第一項、第一百五十
    九條之一第二項、第一百五十九條之五分別定有明文。經查
    ：
  (一)證人即告訴人丙○○、證人即被害人丁○○、乙○○於偵查
    中向檢察官所為證述，雖係被告以外之人於審判外之言詞陳
    述，為傳聞證據，然其於偵查中向檢察官所為證述，既經具
    結（偵卷第二一、二二、二四頁），且本院審酌該等言詞陳
    述係由證人出於自由意識而陳述，又無其他證據足認該陳述
    有何顯不可信之情事等一切情況，依刑事訴訟法第一百五十
    九條之一第二項規定，認上開證人於偵訊中之證述，自得採
    為認定本件犯罪事實所憑之證據。
  (二)證人丁○○、乙○○、丙○○於警詢時之證述，雖亦屬被告
    以外之人於審判外之言詞陳述，為傳聞證據，然經本院於審
    理時當庭直接提示而為合法之調查，被告未於言詞辯論終結
    前聲明異議，本院復審酌該等言詞陳述係由證人出於自由意
    識而陳述，並無非法取證之情況，依刑事訴訟法第一百五十
    九條之五之規定，認上開證人於警詢時之證述，應得採為認
    定本件犯罪事實所憑之證據。
二、訊據被告甲○○對於上開竊盜之犯行，均坦承不諱，核與證
    人丁○○、丙○○、乙○○於警詢、偵訊時，證述之情節相
    符，並有現場照片三幀在卷可稽，足徵被告之自白確與事實
    相符。本件事證明確，被告甲○○竊盜之犯行，均堪認定。
三、核被告所為，均係犯刑法第三百二十條第一項之竊盜罪。被
    告所為各次竊盜犯行，係犯意各別、行為互殊，應予分論併
    罰。又被告前因竊盜案件，經本院以九十三年度易字第六五
    號判處有期徒刑一年六月確定，因施用第一級毒品案件，經
    本院以九十三年度訴字第一五三號判處有期徒刑八月確定，
    上開二案，再經本院以九十三年度聲字第一一六七號裁定合
    併定其應執行之刑為有期徒刑二年一月確定，嗣經送監執行
    ，於九十五年一月二十六日因縮短刑期假釋出監付保護管束
    ，甫於九十五年四月十三日因縮刑期滿未經撤銷假釋，而執
    行完畢，此有臺灣彰化地方法院檢察署刑案資料查註紀錄表
    及臺灣高等法院被告前案紀錄表各一份在卷可稽，其於受有
    期徒刑執行完畢後，五年以內故意再犯本件有期徒刑以上之
    三罪，均為累犯，應依刑法第四十七條第一項規定，各加重
    其刑。再被告為上開三件竊盜犯行後，係在未被有偵查犯罪
    職權之機關或公務員發覺其犯罪前，即主動向前來盤查之彰
    化縣警察局員林分局東山派出所警員表示其犯行，而自首接
    受裁判，此有警詢筆錄一份在卷可佐，爰依刑法第六十二條
    前段規定，各減輕其刑，並均依刑法第七十一條第一項規定
    ，與前開加重其刑部分，先加後減。爰審酌被告正值青壯之
    年，不思循正當途徑獲取所需，任意竊取他人財物，嚴重侵
    害他人財產法益，另考量被告竊得物品價值高低，對被害人
    所生危害程度輕重，及其犯罪之動機、目的、手段、生活狀
    況、智識程度，暨犯罪後坦承犯行，態度尚屬良好等一切情
    狀，分別量處如主文所示之刑，且均諭知易科罰金之折算標
    準，並定其應執行之刑，及諭知易科罰金之折算標準。
據上論斷，應依刑事訴訟法第二百九十九條第一項前段，刑法第
三百二十條第一項、第四十七條第一項、第六十二條前段、第四
十一條第一項前段、第二項、第五十一條第五款，刑法施行法第
一條之一，判決如主文。
本案經檢察官林子翔到庭執行職務。
中    華    民    國    97    年    10    月    7     日
                        刑事第六庭    法  官  鄭舜元
以上正本證明與原本無異。
如不服本判決，應於判決送達後10日內，向本院提出上訴書狀，
上訴書狀應「敘述具體上訴理由」，並按他造當事人之人數附繕
本。「切勿逕送上級法院」。
告訴人或被害人對於判決如有不服具備理由請求檢察官上訴者，
其上訴期間之計算係以檢察官收受判決正本之日期為準。
中    華    民    國    97    年    10    月    7     日
                                      書記官  陳秀香
附錄：論罪科刑法條
中華民國刑法第320條
意圖為自己或第三人不法之所有，而竊取他人之動產者，為竊盜
罪，處5年以下有期徒刑、拘役或5百元以下罰金。
意圖為自己或第三人不法之利益，而竊佔他人之不動產者，依前
項之規定處斷。
前二項之未遂犯罰之。


司法院資訊處製作；財團法人民間司法改革基金會備份。
